【裁判字號】    89,上易,4577
【裁判日期】    891031
【裁判案由】    就業服務法
【裁判全文】
臺灣高等法院刑事判決                          八十九年度上易字第四五七七號
    上  訴  人
    即  被  告  甲○○
右上訴人即被告因違反就業服務法案件，不服臺灣台北地方法院八十九年度易字第二
○七九號，中華民國八十九年十月三十一日第一審判決 (起訴案號：臺灣台北地方法
院檢察署八十九年度偵字第一四九五四號)提起上訴，本院判決如左：
    主  文
上訴駁回。
    事實及理由
一、本案經本院審理結果，認第一審以上訴人即被告甲○○（下稱被告）違反就業服
    務法第五十三條第一款之規定，應依同法第五十八條第一項前段處斷，判科被告
    罰金新台幣三萬元，並諭知易服勞役折算之標準為新台幣九百元即銀元三百元折
    算一日，並諭知被告緩刑二年，認事用法及量刑均無不當，應予維持，並引用第
    一審判決書記載之事實、證據及理由。
二、被告上訴意旨略以：伊從未僱用該外國人工作，原判決所持之經驗法則，失諸空
    泛，並無憑據，即遽論被告有罪，其證據論理顯非適法云云。
三、經查，被告確有僱用菲律賓籍女子Tinao Edita Batol之事實，業據Tinao Edita
    Batol於警訊及偵查中證述明確，並有Tinao Edita Batol所親撰之涉外案件陳述
    一紙附於偵查卷可考，再參以Tinao Edita Batol 對於被告係已離婚之女子，有
    二名女兒，被告家中之電話，被告之行動電話號碼，以及被告家中格局、擺設等
    均知之甚詳，被告復自承Tinao Edita Batol 曾至伊家中等情，堪認證人Tinao
    Edita Batol 前述曾受僱於被告之供述，非不可採信。原判決因認被告確有僱用
    Tinao Edita Batol 之事實，其所持之證據及經驗法則並非空泛，其論理亦無不
    法。
四、綜上所述，被告空言否認曾僱用前述外國人，顯無可採；其執此上訴意旨，指摘
    原判決不當，求予撤銷改判，為無理由，應予駁回。
據上論結，應依刑事訴訟法第三百七十三條、第三百六十八條，判決如主文。
本案經檢察官覃正祥到庭執行職務。
中      華      民      國    八十九    年    十二    月      三十      日
                              臺灣高等法院刑事第二庭
                                    審判長法  官  戴  章  甫
                                          法  官  黃  金  富
                                          法  官  林  銓  正
右正本證明與原本無異。
不得上訴。
                                          書記官  吳  美  貞
中      華      民      國      九十    年      一    月        三      日
附錄：本案論罪科刑法條全文：
就業服務法第五十三條第一款
雇主不得有左列行為：
一、聘僱或留用未經許可或許可失效之外國人。
二、以本人名義聘僱外國人為他人工作。
三、未經許可聘僱或留用他人所申請聘僱之國外人。
四、指派所聘僱之外國人從事申請許可以外之工作。
就業服務法第五十八條第一項前段
違反第五十三條第一款、第二款或第三款規定，其聘僱或留用人數為一人者，處六月
以下有期徒刑、拘役或科或併科新臺幣九萬元以下罰金；其聘僱或留用人數為二人以
上者，處三年以下有期徒刑、拘役或科或併科新臺幣三十萬元以下罰金。
法人之代表人、法人或自然人之代理人、受雇人或其他從業人員，因執行業務犯前項
之罪者，除處罰其行為人外，對該法人或自然人亦科以前項之罰金。


司法院資訊處製作；財團法人民間司法改革基金會備份。
